ACORDAO-COMPLETO-2356539

ACÓRDÃO DE RELAÇÃO

ACÓRDÃO DE RELAÇÃO 13805/2019 ATA 42/2019 - PRIMEIRA CÂMARA

Acórdão 13805/2019-TCU-Primeira Câmara
VISTOS e relacionados estes autos de representação apresentada pela Sra. Maria de Lourdes Lima de Oliveira, Conselheira do Tribunal de Contas do Estado do Pará (TCE-PA) , acerca de possíveis irregularidades na aplicação de recursos da Secretaria Nacional de Assistência Social pela Escola de Governança Pública do Estado do Pará (entidade integrante do Governo do Pará) , relativos ao Programa Capacita SUAS (peça 1) .
Considerando que as irregularidades se referem as seguintes ocorrências: (i) pagamento de diárias a servidores sem que haja deslocamento para fora do município (ii) pagamento de diárias a colaboradores eventuais, (iii) emprego excessivo de servidores e de colaboradores eventuais em ações beneficiadas com diárias, (iv) não exigência da prestação de contas parciais para a liberação das parcelas subsequentes, (v) não formação de equipe técnica nos moldes exigidos no termo de cooperação, e (vi) não designação de fiscais do acordo de cooperação técnica;
Considerando que a representação preenche os requisitos de admissibilidade constantes nos arts. 235 e 237, inciso IV, do Regimento Interno/TCU, e no art. 103, § 1º, da Resolução - TCU 259/2014;
Considerando que, segundo a unidade técnica, estariam prejudicados os exames quanto à materialidade, à relevância e ao risco envolvidos nas ações denunciadas, conforme disposição do art. 106 da Resolução - TCU 259/2014, uma vez que na representação não constam os valores pagos em diárias irregulares, o montante repassado no termo de cooperação, nem as parcelas liberadas sem as prestações de contas parciais, e que, dessa forma, ante essas considerações e devido ao pouco detalhamento das informações constantes da denúncia, não haveria como estimar a magnitude, a relevância e o risco envolvidos nas ações denunciadas;
Considerando que, de acordo com a SecexPrevidência, do que se conhece dos temas diárias e convênios, normalmente representam baixo risco, materialidade e relevância;
Considerando que essas questões podem melhor ser averiguadas pelo órgão gestor;
Considerando que o Tribunal tem entendido ser competência primária do ente concedente o pronunciamento quanto ao bom e regular emprego dos recursos públicos repassados (Acórdão 1620/2019-TCU-Segunda Câmara e 1252/2019-2ª Câmara, de relatoria do Ministro Marcos Bemquerer Costa; 1831/2019-1ª Câmara, de relatoria do Ministro Augusto Sherman Cavalcanti; 4698/2018-1ª Câmara, de relatoria do Ministro Vital do Rêgo Filho; 4942/2017-1ª Câmara, de relatoria do Ministro Bruno Dantas, dentre outros) , cabendo, dessa maneira, à Secretaria Nacional de Assistência Social (SNAS) do Ministério da Cidadania decidir a respeito da adoção das medidas pertinentes com vistas à apuração de responsabilidades e à busca de ressarcimento ao Erário, sem prejuízo de o Tribunal vir a analisar a matéria novamente em processo distinto caso presentes motivos que justifiquem a medida; 
ACORDAM, os Ministros do Tribunal de Contas da União, reunidos em Sessão de 1ª Câmara, por unanimidade, com fundamento nos arts. 1º, inciso II, da Lei 8.443/92 c/c arts. 17, inciso IV, 143, inciso V, alínea "a", 169, inciso III, 235 e 237, inciso IV, do Regimento Interno, em:
a) conhecer da presente representação, uma vez satisfeitos os requisitos de admissibilidade previstos nos arts. 235 e 237, inciso IV, do Regimento Interno/TCU, e no art. 103, § 1º, da Resolução TCU 259/2014, sem emissão de juízo de mérito acerca da eventual procedência das irregularidades nela aventadas;
b) remeter cópia integral deste processo à Secretaria Nacional de Assistência Social (SNAS) do Ministério da Cidadania, para ciência e adoção das medidas administrativas cabíveis em relação aos indícios de irregularidades narrados à peça 1;
c) 	dar ciência deste Acórdão ao representante, acompanhada de cópia da instrução da unidade técnica constante da peça 2; e
d) arquivar os presentes autos, com fundamento no art. 106, § 4º, da Resolução TCU 259/2014 e art. 169, inciso III, do Regimento Interno do TCU, sem prejuízo de o Tribunal vir a analisar a matéria novamente em processo distinto caso presentes motivos que justifiquem a medida.
1. Processo TC-Processo 023.807/2018-0 (REPRESENTAÇÃO) 
	1.1. Órgão/Entidade: Governo do Estado do Pará
	1.2. Relator: Ministro-Substituto Augusto Sherman Cavalcanti
	1.3. Representante do Ministério Público: não atuou
	1.4. Unidade Técnica: Coordenação-Geral de Controle Externo de Gestão de Processos e Informações (Copin) .
	1.5. Representação legal: não há.

Primeira Câmara

Governo do Estado do Pará

AUGUSTO SHERMAN

não há.

Não atuou

REPRESENTAÇÃO (REPR)

Coordenação-Geral de Controle Externo de Gestão de Processos e Informações (Copin).